臺灣臺南地方法院刑事判決
111年度易字第1080號
公  訴  人  臺灣臺南地方檢察署檢察官
被      告  王耀隆


選任辯護人  楊丕銘律師
上列被告因妨害名譽案件，經檢察官提起公訴（111年度偵字第1
4907號），本院判決如下：
    主  文
本件公訴不受理。
    理  由
一、公訴意旨詳如臺灣臺南地方檢察署檢察官起訴書所載（如附
    件）。
二、按告訴乃論之罪，告訴人於第一審辯論終結前，得撤回其告
    訴；又告訴乃論之罪經撤回者，法院應諭知不受理之判決，
    並得不經言詞辯論為之，刑事訴訟法第238條第1項、第303
    條第3款及第307條分別定有明文。
三、查被告王耀隆因妨害名譽案件，經檢察官提起公訴，認為係
    涉犯刑法第309條第1項之公然侮辱、同法第310條第2項之加
    重誹謗等罪嫌，依同法第314條之規定，均須告訴乃論。茲
    因被告與告訴人王雅立經調解成立，告訴人並具狀撤回告訴
    ，有本院調解筆錄及刑事撤回告訴狀各1份在卷可稽（本院
    卷第35至36、37頁），依前開規定，本件爰不經言詞辯論，
    逕為諭知不受理之判決。
據上論斷，應依刑事訴訟法第303條第3款、第307條，判決如主
文。
中　　華　　民　　國　　111 　年　　10　　月　　19　　日
                  刑事第十三庭  法　官  吳彥慧
以上正本證明與原本無異。
如不服本判決應於收受本判決後20日內向本院提出上訴書狀，並
應敘述具體理由。其未敘述上訴理由者，應於上訴期間屆滿後20
日內向本院補提理由書狀（均須按他造當事人之人數附繕本）「
切勿逕送上級法院」。 
　　　　　　　　　　　　　　　　書記官  張儷瓊
中　　華　　民　　國　　111 　年　　10　　月　　19　　日
附件：
臺灣臺南地方檢察署檢察官起訴書
                                    111年度偵字第14907號
　　被　　　告　王耀隆　男　42歲（民國00年0月0日生）
　　　　　　　　　　　　住○○市○區○○路000號
　　　　　　　　　　　　國民身分證統一編號：Z000000000號
上列被告因妨害名譽案件，已經偵查終結，認應提起公訴，茲將
犯罪事實及證據並所犯法條分敘如下：
　　　　犯罪事實
一、王耀隆於民國110年4月27日至111年1月27日間，在臺南市南
     區，基於公然侮辰及加重誹謗之犯意，寄送如附表所示內
    容之明信片與王雅立曾任職之工作場所，公開指摘足以毀損
    王雅立名譽之事，並貶損王雅立之人格、名譽及社會評價。
    嗣王雅立於11l年2月13日不堪其擾提出妨害名譽之告訴，經
    警於11l年4月26日鑑定明信片上之指紋為王耀隆所有，始悉
    上情。
二、 案經王雅立訴請臺南巿政府警察局新化分局報告偵辦。
　　　　證據並所犯法條
一、證據清單及待證事實：
編號 證據名稱 待證事實 1 被告王耀隆於警詢及偵查  中之供述  證明被告坦承與告訴人王雅立曾為同事關係，於上閞時、地寄送明信片與告訴人王雅立之事實。 2 證人即告訴人王雅立於警 詢及偵查中之指證  證明被告於上開時、 地寄送如附表所示內容之明信片到告訴人王雅立曾任職的京城銀行總行、台北分行、 安和分行、新化分行之事實。 3 被告寄送與告訴人之明信片10張 證明被告於上開時、地寄送如附表所示內容之明信片至告訴人曾任職之工作場所之事實。 4 內政部警政署刑事警察局lll年4月26日刑紋字第&ZZZZ; 0000000000號鑑定書 證明告訴人收受如附表所示之明信片有被告之指紋。 
二、核被告王躍隆所為，係犯刑法第309條第l項之公然侮辱罪嫌
    及同法第310條第2項之加重誹謗罪嫌。又被告上閞對告訴人
    所為，係於密切接近之時地為之，侵害同一法益，各行為之
    獨立性極為薄弱，依通常社會觀念，難以強行分開，於刑法
    評價上，應將該等數個自然行為，視為一個法律上之接續行
    為予以論處。又被告係以一辱罵、指摘告訴人之行為，同時
    觸犯公然侮辱及加重誹謗等罪名，為想像競合犯，請依刑法
    第55條之規定，從一重之加重誹謗罪處斷。
三、另告訴及報告意旨尚認被告於明信片中向告訴人稱「不得好
    死」等語係構成刑法恐嚇罪嫌。經查，觀諸該話語內容，被
    告並未具體提及欲以如何之手段加害告訴人之生命、身體、
     自由、名譽、財產，亦未論及將對告訴人造成何種侵害，
    依 一般社會經驗，尚不至於使接受意思表示者之生活狀態
    陷於危險不安之境地，衡情非為惡害之通知，被告此部分所
    為與恐嚇罪之構成要件有間。惟此部分若成立犯罪，與前開
    起訴之妨害名譽部分，為裁判上一罪關係，爰不另為不起訴
    處分，附此敘明。
四、依刑事訴訟法第251條第1項提起公訴。
　　此　致
臺灣臺南地方法院
中　　華　　民　　國　 111　　年　　7 　　月　　27　　日                               檢察官　白覲毓
本件證明與原本無異
中　　華　　民　　國　 111　　年　　8 　　月　　22　　日
                              書記官  王柔驊
所犯法條全文
中華民國刑法第309條
公然侮辱人者，處拘役或 9 千元以下罰金。
以強暴犯前項之罪者，處 1 年以下有期徒刑、拘役或 1 萬 5
千元以下罰金。
中華民國刑法第310條
意圖散布於眾，而指摘或傳述足以毀損他人名譽之事者，為誹謗
罪，處 1 年以下有期徒刑、拘役或 1 萬 5 千元以下罰金。
散布文字、圖畫犯前項之罪者，處 2 年以下有期徒刑、拘役或
3 萬元以下罰金。
對於所誹謗之事，能證明其為真實者，不罰。但涉於私德而與公
共利益無關者，不在此限。

附表
附表：
編號 寄送時間 公然侮辱及加重誹謗內容 1  110年4月27日  大摳呆王雅立危害公司的運作 ，謀取自己個人的利益，公司養你這頭大母豬真是飼老鼠咬布袋，公司怎麼會有你這種害蟲呢﹗ 2 110年6月21日 死大摳呆王雅立﹗竟然偷公司員工的個資，售予外面的人， 公司怎會有你這種人渣、毒瘤﹖ 3 110年7月21日 破壞公司運作的大母豬王雅立 ，公司怎會有你這種垃圾呢﹖ 4 110年9月22日 大摳呆王雅立擅行奸邪、心胸狹隘，破壞公司業務經營運作 ，實為公司的毐瘤﹗ 5 110年10月27日 死大摳呆王雅立道德低下品性低劣不堪根本是公司的毐瘤 6 110年12月8日 大摳呆王雅立心胸狹隘，暗行奸邪害人，妳會不得妤死! 7 110年12月13日 大摳呆豬母，心胸狹隘，暗行奸邪，最後妳會不得妤死 8 110年12月20日 大摳呆王雅立暗行奸邪害人 ，社會的垃圾，人渣，妳會有報應的 9 111年1月17日 大摳呆王雅立二中破壞公司業務運作心胸狹隘，實為社會垃圾 10 111年1月27日 大摳呆狗雜種王雅立心胸狹隘暗行奸邪害人，最終妳必不得好死